【裁判字號】    89,易,1449
【裁判日期】    891124
【裁判案由】    賭博
【裁判全文】
臺灣屏東地方法院刑事判決                        八十九年度易字第一四四九號
    公  訴  人  臺灣屏東地方法院檢察署檢察官
    被      告  甲○○
                乙○○
                丙○○
右列被告等因賭博案件，經檢察官提起公訴（八十九年度偵字第五一二八號），本院
判決如左：
    主  文
甲○○共同連續意圖營利，聚眾賭博，處有期徒刑陸月，如易科罰金，以參佰元折算
壹日。扣案之電腦參組、傳真機壹拾陸台、電話機陸台、錄音機壹拾貳台、錄音帶貳
拾捲、計算機壹拾貳台、監視器壹組、六合彩簽單壹卷、倍數表壹捲、橡皮章陸枚、
磁碟片壹張、影印機壹台、不斷電壹台及印表機貳台均沒收。
乙○○、丙○○共同連續意圖營利，聚眾賭博，各處有期徒刑貳月，如易科罰金，以
參佰元折算壹日。扣案之電腦參組、傳真機壹拾陸台、電話機陸台、錄音機壹拾貳台
、錄音帶貳拾捲、計算機壹拾貳台、監視器壹組、六合彩簽單壹卷、倍數表壹捲、橡
皮章陸枚、磁碟片壹張、影印機壹台、不斷電壹台及印表機貳台均沒收。
    事  實
一、甲○○基於意圖營利之概括犯意，自民國八十九年八月中旬某日起，以其位於屏
    東縣新園鄉○○路三七六巷八之十號住宅，供為公眾得出入之場所，由其自任組
    頭，經營俗稱「六合彩」之賭博，且以每期新台幣（下同）五百元之代價僱請同
    具賭博犯意之乙○○、丙○○二人，由該二人負責接聽簽賭電話、傳真與計算工
    作，而共同在上址住宅招攬賭客、接受簽賭，聚集不特定之多數人簽選號碼，每
    支賭注七十元，再連續以核對香港政府發行於每週二、四開獎之六合彩中獎號碼
    為輸贏依據，而以俗稱港號「二星」、「三星」及「台組」、「特三尾」之簽注
    方式供與不特定人簽賭，凡參賭者簽中，即由甲○○按簽賭種類賠付倍數不等之
    彩金，若參賭者未簽中，賭注即悉歸甲○○所有，以此方式與不特定簽注賭客賭
    博財物。嗣於八十九年九月五日晚上七時十五分許，經警持臺灣屏東地方法院檢
    察署檢察官核發之搜索票在上址房屋搜索，而當場查獲甲○○、乙○○及丙○○
    三人，並扣得甲○○所有用供經營六合彩賭博所用之電腦三組、傳真機十六台、
    電話機六台、錄音機十二台、錄音帶二十捲、計算機十二台、監視器一組、六合
    彩簽單一卷、倍數表一捲、橡皮章六枚、磁碟片一張、影印機一台、不斷電一台
    、印表機二台等物。
二、案經屏東縣警察局移送臺灣屏東地方法院檢察署檢察官偵查起訴。
    理  由
一、右揭事實，業據被告甲○○、乙○○及丙○○三人坦承不諱，互核其等供述一致
    ，並有電腦三組、傳真機十六台、電話機六台、錄音機十二台、錄音帶二十捲、
    計算機十二台、監視器一組、六合彩簽單一卷、倍數表一捲、橡皮章六枚、磁碟
    片一張、影印機一台、不斷電一台及印表機二台扣案可佐。是被告等確均有右揭
    供給賭場、聚眾賭博及普通賭博犯行，已堪認定。
二、核被告甲○○、乙○○及丙○○所為均係犯刑法第二百六十六條第一項前段之普
    通賭博罪、第二百六十八條意圖營利提供賭博場所及聚眾賭博罪。被告三人間就
    上開罪名間，具有犯意連絡與行為分擔，均為共同正犯。又被告三人先後多次觸
    犯上開犯行，均時間緊接，犯罪構成要件相同，顯係基於概括犯意反覆為之，均
    為連續犯，應依刑法第五十六條規定論以一罪，並加重其刑。被告三人於各該期
    六合彩開獎前之多次供給賭博場所、聚眾賭博及與賭客對賭之行為，均係基於一
    個賭博犯意之決定，均為達成其該次犯罪之部分行為，應屬法律概念上之行為，
    不另論罪。另被告三人均以一行為觸犯上開數罪名，為想像競合犯，應依刑法第
    五十五條規定，從一重之意圖營利聚眾賭博罪處斷。審酌被告三人圖利賭博之犯
    罪動機、目的、手段、經營「六合彩」之規模、對社會風氣不良影響、被告甲○○為組頭，被告乙○○及丙○○則僅受僱於被告甲○○及犯後均坦認犯行，態度
    尚佳等一切情狀，各量處如主文所示之刑，並均諭知易科罰金之折算標準。扣案
    之電腦三組、傳真機十六台、電話機六台、錄音機十二台、錄音帶二十捲、計算
    機十二台、監視器一組、六合彩簽單一卷、倍數表一捲、橡皮章六枚、磁碟片一
    張、影印機一台、不斷電一台及印表機二台均為被告所有且供本件犯罪所用之物
    ，業經被告於警訊中供明在卷，應依刑法第三十八條第一項第二款規定併予宣告
    沒收。
據上論斷，應依刑事訴訟法第二百九十九條第一項前段，刑法第二十八條、第五十六
條、第二百六十六條第一項前段、第二百六十八條、第五十五條、第四十一條、第三
十八條第一項第二款、罰金罰鍰提高標準條例第一條前段、第二條，判決如主文。
本案經檢察官許英輝到庭執行職務。
中      華      民      國   八十九     年     十一    月   二十四    日
                                       臺灣屏東地方法院刑事第二庭
                                                  法  官  林昌義
右正本證明與原本無異。
對於本判決如有不服應於收受送達後十日內向本院提出上訴書狀上訴於台灣高等法院
高雄分院並按他造當事人之人數附具繕本。
                                                  書記官  丁廣飛
中      華      民      國     八十九     年     十一    月   二十四    日
附錄本判決論罪之法條：
刑法第二百六十六條
在公共場所或公眾得出入之場所賭博財物者，處一千元以下罰金。但以供人暫時娛樂
之物為賭者，不在此限。
當場賭博之器具與在賭檯或兌換籌碼處之財物，不問屬於犯人與否，沒收之。
刑法第二百六十八條
意圖營利，供給賭博場所或聚眾賭博者，處三年以下有期徒刑，得併科三千元以下罰
金。


司法院資訊處製作；財團法人民間司法改革基金會備份。
